【裁判字號】    98,上易,1935
【裁判日期】    990128
【裁判案由】    詐欺
【裁判全文】
臺灣高等法院刑事判決                98年度上易字第1935號
上  訴  人
即  被  告  乙○○
選任辯護人  廖年盛律師
上列上訴人因詐欺案件，不服臺灣桃園地方法院97年度易字第10
55號，中華民國98年3 月12日第一審判決（起訴案號：臺灣桃園
地方法院檢察署97年度偵緝字第268號），提起上訴，本院判決
如下：
    主  文
上訴駁回。
    事  實
一、乙○○先後在桃園縣八德市大湳地區、桃園市○○路、中平
    路等處經營大地瑜珈教室，為瑜珈教師，詎其因投資失利，
    經濟拮据，明知已無償債資力，竟意圖為自己不法之所有，
    基於詐欺取財之概括犯意，刻意隱瞞無清償能力之情，自民
    國87年10月起，至95年6月12日止，趁其教授瑜珈之機會，
    以不實之其女兒要開設便利超商、其父親遭地下錢莊逼債、
    其友人重病、其遭黑道追殺、其家人生病等如附表所示事由
    ，並誑稱以所營瑜珈收益足夠清償，復藉詞其不希望讓住在
    瑜珈教室內之母親擔心，要求丙○○等7人保密，以刻意隱
    瞞其四處舉債且債信不佳之情形，俾向他人再詐取款項之手
    法，於附表所示時、地，以附表所示詐術手段，連續向附表
    所示瑜珈學員丙○○等7人，詐取附表所示款項得逞，合計
    詐取新臺幣（下同）1,559萬元。後因於95年12月間，庚○○等人發覺有異，經互相聯絡後，始知遭騙，乙○○即避不
    見面，庚○○等人乃於其失蹤後，報警處理。嗣乙○○於偵
    查中，經檢察官傳、拘未著，於96年7月5日通緝後，至97年
    2月1日始遭緝獲歸案。
二、案經被害人己○○告訴及丁○○、戊○○、庚○○、辛○○
    訴由桃園縣政府警察局八德分局報請臺灣桃園地方法院檢察
    署檢察官偵查起訴。
    理  由
壹、證據能力
一、按被告以外之人於審判外之言詞或書面陳述，除法律有規定
    者外，不得作為證據，刑事訴訟法第159條第1項定有明文。
    又被告以外之人於審判外之陳述，雖不符刑事訴訟法第159
    條之1至第159條之4之規定，然經當事人於審判程序同意作
    為證據，法院審酌該言詞陳述作成之情況，認為適當者，亦
    得為證據；當事人、代理人或辯護人於法院調查證據時，知
    有刑事訴訟法第159條第1項不得作為證據之情形，而未於言
    詞辯論終結前聲明異議者，視為有前項之同意，刑事訴訟法
    第159條之5定有明文。查被告於本院98年9月18日準備程序
    中同意證人辛○○、庚○○、戊○○、己○○、壬○○、丙○○、丁○○偵查中證述及證人王羽甄偵訊證詞作為證據；
    於99年1月14日審理中亦同意羅文玉所述得為證據，本院斟
    酌卷內證述無非法取得，亦無證明力明顯過低等情，且經原
    審及本院於審判期日依法進行證據之調查、辯論，被告於訴
    訟上之程序權，已受保障，前揭各該證據，均得採為證據。
二、被告於本院98年9月18日準備程序中及99年1月14日審理中均
    同意附表所示物證均得為證據，本院亦認該物證並無違法取
    得情形並已提示被告，故該證物均已踐行法定證據調查程序
    ，被告權利已受保障，依上揭刑事訴訟法第159條之5第1項
    規定，均得為證據。
貳、實體部分
一、訊據被告乙○○固坦承於如附表所示時、地，向附表所示瑜
    珈學員丙○○等人，借款附表所示金額等情，惟矢口否認有
    何詐欺取財犯行，辯稱：伊向丙○○、壬○○、丁○○借錢
    確係因伊女兒羅文玉開便利超商，伊向己○○借錢係因伊真
    的被黑道逼債，係因為承受龐大債務壓力所致，且當時便利
    商店收入及瑜珈教課收入足以償款，且伊還款的行為最長有
    8年時間，伊並無詐欺的故意，亦無不法所有之意圖云云。
    惟查：
  (一)被告先後在上開桃園縣八德市、桃園市境內地點經營瑜珈教
    室，因投資失利，已無全額償債能力，於附表所示時、地，
    以如附表所示方式，連續向如附表所示丙○○等人，取得如
    附表所示款項等情，業據被告於偵查中檢察官訊問、原審及
    本院準備程序、審理時坦承在卷，並供承：伊因投資失敗，
    才以父親欠地下錢莊錢、朋友急需用錢等理由，向多名瑜珈
    學員借錢，借款時伊並未說出投資失敗的事，借款時伊確實
    另請學員勿告訴其他學員伊借錢的事，伊所經營瑜珈教室的
    收入不到10幾萬元，伊承認有如附表時、地所示之各筆借款
    ，其中，伊要戊○○去向5家銀行貸款377萬元借給伊用，該
    次伊告訴戊○○說父親被地下錢莊逼債的情節，其實是騙戊○○的，但伊是因為龐大債所逼才騙她；另以朋友臥病在床
    為由而要庚○○去辦貸款300萬元借伊；以女兒羅文玉要開
    便利商店為由，向丙○○借220萬元、向壬○○借款180萬元
    、向丁○○借款300萬元；以遭黑道逼債為由向己○○借270
    萬元；並向辛○○借12萬元等語在卷（偵緝卷第13至15頁，
    原審審易卷第84至85、94至96頁，原審卷第29、37、38、51
    至54、89、111、125頁）；核與附表所示被害人即證人壬○○於警詢、偵查中結證及原審審理時經交互詰問結證（偵卷
    第83至85頁，原審卷第21至31頁）、丙○○於偵查中結證及
    原審審理時經交互詰問結證（偵卷第94至96頁，原審卷第10
    6至111頁）、證人即告訴人丁○○於原審審理時經交互詰問
    結證（原審卷第31至37頁）、己○○於警詢、偵查中結證（
    偵卷第48至49、83至85頁）、庚○○、戊○○於警詢、原審
    審理時經交互詰問結證（偵卷第11至15頁，原審卷第82至95
    頁）、告訴人辛○○於警詢陳述（偵卷第58至59頁）、介紹
    被告至銀行借錢之證人王羽甄偵查中結證之情節（偵卷第95
    至96頁）相符，並有如附表所示之借據、匯款單、存摺內頁
    影本、本票、支票、銀行及國泰人壽保險股份有限公司函覆
    貸款資料、日盛國際商業銀行函覆貸款資料、台新國際商業
    銀行股份有限公司貸款資料、復華銀行貸款資料及客戶交易
    明細、國泰世華商業銀行貸款資料及客戶交易明細、對帳單
    、協議書、借款證明書、土地建物謄本、香港商香港上海匯
    豐銀行股份有限公司貸款資料、中國信託商業銀行貸款資料
    、報案三聯單、臺北富邦銀行被告帳戶客戶存提紀錄單等書
    證資料在卷可稽，是此部分之事實，已堪認定。
  (二)被告雖辯稱並無詐財故意、亦無不法所有意圖，其向丙○○
    等人借款時，均詳實告知借款原因云云，惟被告就其所辯上
    開借款事由情節，均無法提出與之相合之報案紀錄、甚或任
    何證人、證物可供調查，且查：
  １被告向戊○○所稱其父親遭地下錢莊暴力逼債，其要為父親
    解決此事，需款甚急云云，純屬虛偽一節，為被告所自承在
    卷（審易卷第84頁，原審卷第53頁），復經證人戊○○於原
    審審理時結證：因事情爆發，被告失蹤後，伊去被告家裡找
    她，被告兒子告訴伊，被告根本沒有和她的父親往來等語（
    原審卷第85頁），則被告既從未與父親往來，渠又何來為父
    親解決償債事情之有，其所稱父親遭地下錢莊暴力逼債一節
    ，顯係子虛烏有之事甚明。
  ２被告向己○○所稱遭黑道追殺、逼債云云，亦為虛偽一節，
    為證人即告訴人己○○於警詢陳述、偵訊中結證明確在卷（
    偵卷第48至49、83至85頁），被告雖辯稱伊確有遭黑道逼債
    ，還因此到桃園分局中路派出所報案云云（原審審易卷第96
    頁），然經原審函詢桃園縣政府警察局桃園分局結果，其函
    覆以：乙○○未有任何報案紀錄等語，有該局97年12月16日
    桃警分刑字第0971054279號函1紙在卷可稽（原審卷第9頁）
    ，亦難認被告所辯情節為真。
  ３被告向告訴人庚○○所稱友人重病云云，係屬虛偽一節，除
    證人庚○○於警詢陳述、偵訊中結證、及原審審理時結證明
    確外（偵卷第14至15、66至68頁，原審卷第90至95頁），可
    由證人庚○○證稱：被告並沒有說那名朋友是誰，只說那是
    她同學，住在新竹，後來被告又說那名朋友已經往生等語（
    原審卷第91頁），及原審質以被告關於該名友人之姓名、何
    時生病、或花費多少等詳細情節時，被告供稱：那名朋友已
    經往生了，伊無法提出該名朋友的姓名，何時生病、花費多
    少，伊無法證明庚○○交給伊的300萬元都交給該朋友治療
    用等語（審易卷第95、96頁）以觀，若被告確因友人重病而
    需借款，豈會無法交代該名友人之姓名或生病情形？由此，
    亦足見其情之虛，更難認其所稱上情為真。
  ４而被告向告訴人辛○○所稱家人生病需要用錢云云，係屬虛
    偽一節，除據證人即告訴人辛○○於警詢中陳述明確外（偵
    卷第58至59頁），復有被告於原審審理時自承：伊的確以母
    親生病需要用錢為由向辛○○借12萬元，實際上這筆12萬元
    伊拿去還錢，未用在母親醫藥費等語（原審卷第113、114頁
    ）可佐，可見被告所稱家人生病之詞，亦無非為隱瞞週轉不
    靈之債信惡況，以博取他人同情而騙得借款之詐術甚明。
  ５被告雖就女兒開設便利商店一節，舉出女兒羅文玉、土地資
    賃契約書、財政部臺灣省南區國稅局98年1月7日南區國稅東
    縣三字第0980000368號函等為證，然僅能證明羅文玉確實在
    90年7月後有在臺東縣綠島地區開設「天帝便利商店」（原
    審卷第39至46、66至69頁），不能證明羅文玉在被告借款之
    87年、88年、89年當時，確有開立便利商店。佐以證人壬○○於偵訊中結證、原審審理時結證稱：伊借180萬元給被告
    後，被告後來才說她女兒因為考試沒過，資格不符，所以店
    沒開成等語（偵卷第84頁、原審卷第23頁），則被告既稱店
    未開成，理當歸還借款，豈有拖延至十年後之今日，仍未歸
    還丙○○、壬○○、丁○○等人共計700萬元借款之理？是
    已難認其所辯開店所用一節為真。衡以經商之人，雖難免資
    金窘迫情形，而需借貸籌措資金，然未見有在未開店之前數
    年，即預先高舉數百萬債務之情形者，甚至竟毫無計較因此
    所生之鉅額利息，徒生鉅額利息之耗損，此豈非與經商牟利
    之初衷相悖？亦顯違常理！更無在尚未開店、未有資金動用
    之情形下，接連再三舉債借款之必要！然查，羅文玉在90年
    間始前往綠島勘查開店之可行性，並遲至90年7月19日始租
    地建屋一節，為證人羅文玉證述在卷，被告亦無道理早在3
    年以前，即預先向丙○○、壬○○、丁○○等人高舉達700
    萬元之鉅債，供羅文玉之90年開店所用。何況證人羅文玉於
    原審審理時所證，渠初期開店投入之資本僅為200、300萬元
    ，被告又何超額借貸達700萬元之需？再被告始終無法提出
    上開借款用於開店之相合紀錄、甚或任何證人、證物可供調
    查，其所辯因開店而向丙○○等人借款云云，已難認真實。
    至證人羅文玉於原審審理時雖證稱其在綠島開店前，曾至統
    一超商受訓，並曾考慮桃園縣八德市、觀音地區及桃園市區
    加盟等語（原審卷第43頁），惟羅文玉始終未加盟統一超商
    一節，亦為證人羅文玉所自承，被告應無在羅文玉未加入加
    盟之前，即為此高舉700萬元債務之必要。再細酌被告向丁○○等人所稱開店情節，係羅文玉在桃園縣復興鄉或大溪鎮
    開店（原審卷第32頁），與證人羅文玉所述渠曾考慮在桃園
    市、八德市、觀音鄉等處加盟開店一節亦迥異；佐以被告曾
    就丙○○、壬○○、丁○○等人所詢羅文玉開店詳情時，竟
    以羅文玉因在高速公路上發生火燒車事件，故相關資料都燒
    光了等不實內容加以搪塞（原審卷第110頁），益見被告向
    丙○○、壬○○、丁○○所稱借款緣由，要為其惡意杜撰之
    詐術甚明。
  ６綜上，足堪認被告前揭借款時所稱事由，均係杜撰虛詞，被
    告捏造上開情節，無非為掩飾自己週轉不靈之債信情形，或
    以不實情節博取他人同情，致被害人丙○○等人因此陷於錯
    誤，而將附表所示款項交予被告，被告及其辯護人辯稱並無
    詐欺故意云云，並不可採，被告確有詐取財物之故意，灼然
    明甚。
  (三)被告除經營瑜珈教室之收入外，已無其他自有資金來源，被
    告自承且身負鉅額債款，已如前述，觀諸社會交易之常情，
    關於鉅額款項之借貸，除借用人會斟酌自己償款能力而為之
    外，其債信情形，更恆為貸予人決定是否貸予款項之關鍵，
    而被告既明知自己財務狀況根本已無償還之資力及可能，竟
    仍刻意隱瞞自己債信情形，妄許被害人丙○○等人將每月還
    款少額之虛事，竟分別要求各被害人對借款情事保密（原審
    卷第23、31、92、122頁），使彼等就渠負債情形無知，而
    以不實事由，自彼等詐取鉅款，顯有不予還款之意思至明，
    堪認具不法所有之意圖無疑，至被告固曾每月償還少額款項
    ，惟此無非避免東窗事發，維繫其債信狀況良好之假象，而
    得繼續詐款而已，實無礙其具上開意圖之認定，應併指明。
  (四)綜上所述，被告前揭所辯，核屬犯後卸責之詞，不足採信，
    本件事證明確，被告犯行已堪認定，應依法論科。
二、查被告行為後，刑法部分條文業經修正公布，並於95年7月1
    日施行。修正後刑法第2條第1項之規定，係規範行為後法律
    變更所生新舊法律比較適用之準據法，於修正後刑法施行後
    ，應適用修正後刑法第2條第1項規定之從舊從輕之原則為比
    較，經查：(一)修正前刑法第56條有關連續犯之規定，本質上
    為數罪，其法律效果，為以一罪論得加重其刑，此次修正後
    刑法第56條連續犯之規定，則已刪除，亦即連續多次犯構成
    要件相同之犯罪行為，須數罪併罰。是此次修正對於連續犯
    為數罪之本質並無改變，僅其法律效果更異而已，以修正前
    之論以連續犯之規定較有利於被告；(二)又修正前刑法第33條
    第5款規定「罰金：1元以上。」，再以銀元與新臺幣之折算
    比率1比3後計算，罰金之最低額為新臺幣3元；而修正後刑
    法第33條第5款規定「罰金：新臺幣1000元以上，以百元計
    算之」，經比較新舊法後，以修正前之規定較有利於被告：
    綜合上開修正前、後之規定，就罪刑有關之一切情形，比較
    其全部之結果（最高法院24年上字第4634號、27年上字第26
    15號判例參照），以修正前之規定較有利於被告，依刑法第
    2條第1項前段、後段規定之「從舊、從輕」原則，自應適用
    修正前之前揭規定。
三、核被告乙○○所為，係犯刑法第339條第1項之詐欺取財罪。
    被告先後多次詐取如附表所示被害人丙○○等人之財物，其
    時間緊接，所犯構成要件相同，顯係基於概括犯意反覆為之
    ，為連續犯，應依修正前刑法第56條規定論以一罪，並加重
    其刑。爰審酌被告犯罪之動機、犯罪手段，所詐取財物數額
    高達千萬，惟事後僅償付部分金額，雖於本院審理期間與被
    害人丙○○、丁○○和解，卻僅擬定形式清償計畫，且與其
    餘被害人未達成和解，併曾當庭向被害人表示道歉，已見悔
    意（原審卷第37頁），暨其並無犯罪前科紀錄，有本院被告
    前案紀錄表1紙在卷可稽，素行尚佳等一切情狀，量處有期
    徒刑2年6月。末按中華民國96年罪犯減刑條例於96年7月4日
    公布，並於同年月16日施行，雖本件被告犯罪時間固在96年
    4月24日以前，惟所犯刑法第339條第1項之詐欺取財罪乃中
    華民國96年罪犯減刑條例第3條第1項所定經宣告逾有期徒刑
    1年6月不予減刑之罪，揆諸前揭說明，本件被告仍無減刑之
    適用。原審同上認定，認事用法核無違誤。
四、被告上訴意旨固稱：有陸續還款並支付利息予被害人，本案
    屬民事糾紛云云。惟查：被告自87年10月1日向丙○○取款
    迄95年6月12日向辛○○詐取款項止，8年內陸續向丙○○等
    7人取得1,559萬元，且期間內未有一人受清償完畢，其所清
    償數額雖約有175萬4351元（附表所示詐騙金額扣除備註尚
    欠款項之合計，此亦見辯護意旨狀，本院卷第103至108頁）
    ，然清償數額與詐取1,559萬元金額比例顯不相當，益見被
    告有以償還少許金額遂行詐取千萬款項之不法目的。又被告
    向被害人等所稱需款原因多屬虛構，自屬傳達不實資訊之施
    詐術情形，倘被害人於被告佯稱急需款項之際即知其債務狀
    況與曾向多人借款迄今均未清償完畢等情，難認被害人仍會
    陷於錯誤而願貸予金錢，且與被告有無支付利息或支付利息
    多久無涉。是被告及其辯護人辯稱其係一般民事借款云云，
    委無可採，亦不得僅因其曾支付部分利息，即謂被告無意圖
    為自己不法所有，而連續以詐術使被害人等交付財物之行為
    ，本件被告所為上訴，並無理由，應予駁回。
五、移送併案意旨（臺灣桃園地方法院檢察署97年度偵字第2597
    8號）固以：乙○○先後在桃園縣八德市大湳地區、桃園市
    ○○路、中平路等處經營大地瑜珈教室，為瑜珈教師，詎其
    因投資失利，經濟拮据，明知已無償債資力，竟意圖為自己
    不法之所有，基於詐欺取財之概括犯意，刻意隱瞞上情，自
    95年7月10日起，至同年7月29日止，趁其教授甲○○○瑜珈
    之機會，對甲○○○佯稱：其曾積欠某友人債務，該名友人
    得癌症，恐不久於人世，想儘速對之清償債務；其父親外遇
    ，逃到大陸，第三者要求其拿出錢出來擺平等語。復向甲○○○表示其有一定資力，並刻意隱瞞其四處舉債且債信不佳
    之情形，致甲○○○陷於錯誤，而貸與乙○○總計250萬元
    。嗣於95年12月間，乙○○對外因欠大筆債務，無力清償，
    自此避不見面，甲○○○至此始知上當受騙，於報警處理後
    查悉上情。因認被告上開犯行與本案有連續犯之裁判上一罪
    關係云云。惟查：併案意旨所敘犯罪時間係於95年7月10日
    後，而刑法第56條連續犯規定已在95年7月1日廢止，故併案
    情節與本案犯行應屬數罪關係，而無連續犯之裁判上一罪關
    係，本院無從併予審究，應退回檢察官另為適法之處理。
據上論斷，應依刑事訴訟法第368條，判決如主文。
本案經檢察官孫冀薇到庭執行職務。
中    華    民    國    99    年    1    月    28    日
                  刑事第九庭  審判長法  官  陳貽男
                                    法  官  周盈文
                                    法  官  詹駿鴻
以上正本證明與原本無異。
不得上訴。
                                    書記官  梁淑時
中    華    民    國    99    年    1     月    28    日
附表：
┌─┬─┬───┬───┬─────────────┬───┬────────┬───┐
│編│被│詐騙時│詐騙  │       詐騙方法           │詐騙金│證據卷頁        │備註  │
│號│害│間    │地點  │                          │額（新│                │（尚欠│
│  │人│      │      │                          │臺幣）│                │款項）│
│  │  │      │      │                          │      │                │      │
├─┼─┼───┼───┼─────────────┼───┼────────┼───┤
│1 │李│87年10│在余麗│乙○○明知已無償債資力，竟│220萬 │證人丙○○偵訊│220萬 │
│  │慧│月1日 │卿先後│意圖為自己不法之所有，基於│元    │  證結證（見96偵│元    │
│  │琳│起至93│於桃園│詐欺取財之概括犯意，刻意隱│      │  7594號卷第94至│      │
│  │  │年間某│縣八德│瞞上情，於87年10月1日，在 │      │  96頁）        │      │
│  │  │日止  │市大湳│其桃園縣八德市大湳地區其所│      │證人丙○○審理│      │
│  │  │      │地區、│經營之瑜珈教室內，趁其教授│      │  時結證（見原審│      │
│  │  │      │桃園縣│瑜珈之機會，以不實之其女兒│      │  卷第106至112頁│      │
│  │  │      │桃園市│羅文玉要開便利超商為由，向│      │  ）            │      │
│  │  │      │中山路│瑜珈學員丙○○詐取80萬元得│      │借據2紙       │      │
│  │  │      │、桃園│手；復承前詐欺取財之概括犯│      │本票8紙       │      │
│  │  │      │縣桃園│意，以前揭要求其他學員保密│      │（見偵卷第99│      │
│  │  │      │市中平│以刻意對丙○○隱瞞其已無償│      │  至108頁）。   │      │
│  │  │      │路經營│債能力之手法，於其後至93年│      │                │      │
│  │  │      │之瑜珈│間某日止，在上址瑜珈教室內│      │                │      │
│  │  │      │教室內│，及其後陸續遷移之桃園縣桃│      │                │      │
│  │  │      │      │園市○○路、桃園縣桃園市中│      │                │      │
│  │  │      │      │平路瑜珈教室內等處，以其要│      │                │      │
│  │  │      │      │幫朋友、其母親生病需要用錢│      │                │      │
│  │  │      │      │云云等不實事由，連續多次向│      │                │      │
│  │  │      │      │丙○○詐取共140萬元得手； │      │                │      │
│  │  │      │      │總計詐得220萬元既遂。     │      │                │      │
├─┼─┼───┼───┼─────────────┼───┼────────┼───┤
│2 │湯│88年8 │在桃園│乙○○明知已無償債之資力，│180萬 │證人壬○○偵訊│132萬 │
│  │梅│月18日│縣桃園│竟意圖為自己不法之所有，承│元    │  結證（見偵卷第│元    │
│  │菊│      │市三民│前詐欺取財之概括犯意，刻意│      │  83至85頁）    │      │
│  │  │      │路之上│隱瞞上情，趁其教授瑜珈之機│      │證人壬○○審理│      │
│  │  │      │海商業│會，以不實之其女兒羅文玉要│      │  結證（見原審卷│      │
│  │  │      │銀行前│開店為由，並以前揭要求其他│      │  第21至31頁）  │      │
│  │  │      │      │學員保密以刻意對壬○○隱瞞│      │國泰人壽保險股│      │
│  │  │      │      │其已無償債能力之手法，向瑜│      │  份有限公司貸款│      │
│  │  │      │      │珈學員壬○○借款180萬元， │      │  證明書1紙（見 │      │
│  │  │      │      │致壬○○陷於錯誤，而以其臺│      │  偵緝卷第22頁）│      │
│  │  │      │      │中縣烏日鄉○○路167巷22號 │      │國泰人壽公司函│      │
│  │  │      │      │11樓房屋為擔保，向國泰人壽│      │  檢附湯菊梅貸款│      │
│  │  │      │      │保險股份有限公司貸款180萬 │      │  資料（見偵緝卷│      │
│  │  │      │      │元後，於左列時、地交付180 │      │  第40至41、56至│      │
│  │  │      │      │萬元予乙○○，而詐取得逞。│      │  59頁）        │      │
├─┼─┼───┼───┼─────────────┼───┼────────┼───┤
│3 │沈│89年11│在桃園│乙○○明知已無償債之資力，│200萬 │證人丁○○偵訊│118萬 │
│  │雲│月19日│市八德│竟意圖為自己不法之所有，承│元    │  結證（見偵緝卷│元    │
│  │玉│下午3 │市高城│前詐欺取財之概括犯意，刻意│      │  第20頁）      │      │
│  │  │時許  │社區之│隱瞞上情，89年11月19日，在│      │證人丁○○審理│      │
│  │  │      │大地瑜│左列地點，趁其教授瑜珈之機│      │  結證（見原審卷│      │
│  │  │      │珈教室│會，以不實之其女兒羅文玉要│      │  第31至38頁）  │      │
│  │  │      │內    │開店為由，並以前揭要求其他│      │協議書1紙     │      │
│  │  │      │      │學員保密以刻意對丁○○隱瞞│      │本票1紙       │      │
│  │  │      │      │其已無償債能力之手法，向瑜│      │支票1紙       │      │
│  │  │      │      │珈學員丁○○借款200萬元， │      │（見偵號卷第157 │      │
│  │  │      │      │致丁○○陷於錯誤，匯款200 │      │  至158 頁）    │      │
│  │  │      │      │萬元予乙○○，而詐取得逞。│      │                │      │
├─┼─┼───┼───┼─────────────┼───┼────────┼───┤
│4 │陳│92年3 │桃園縣│乙○○明知已無償債之資力，│270萬 │證人己○○警局│232萬 │
│  │月│月24日│桃園市│竟意圖為自己不法之所有，承│元    │  陳述（見偵卷第│5,649 │
│  │娥│前幾日│境內之│前於詐欺取財之概括犯意，刻│      │  48至49頁）    │元    │
│  │  │、92年│日盛商│意隱瞞上情，藉教授瑜珈之機│      │證人己○○偵訊│      │
│  │  │4月2日│業銀行│會而接近己○○，而於92年3 │      │  結證（見偵卷第│      │
│  │  │      │北桃園│月24日前幾日，以遭黑道追殺│      │  83至85頁）    │      │
│  │  │      │分行內│逼債之不實事由，並以前揭要│      │本票2紙（見偵 │      │
│  │  │      │      │求其他學員保密以刻意對陳月│      │  卷第50頁）    │      │
│  │  │      │      │娥隱瞞其已無償債能力之手法│      │承諾書1紙（見 │      │
│  │  │      │      │，向己○○借款270萬元，致 │      │  偵卷第51頁）  │      │
│  │  │      │      │己○○陷於錯誤，於92年3月 │      │日盛商業銀行貸│      │
│  │  │      │      │24日，以其桃園縣八德市高城│      │  款餘額證明書1 │      │
│  │  │      │      │五街22巷5弄11號房屋為擔保 │      │  紙（見偵卷第10│      │
│  │  │      │      │，向日盛國際商業銀行北桃園│      │  9頁）         │      │
│  │  │      │      │分行申貸270萬，並於92年4  │      │日盛商業銀行函│      │
│  │  │      │      │月2日，在該行內，交付270  │      │  檢附己○○貸款│      │
│  │  │      │      │萬元予乙○○，而詐取得逞。│      │  相關資料（見偵│      │
│  │  │      │      │                          │      │  緝卷第45至55頁│      │
│  │  │      │      │                          │      │  ）            │      │
│  │  │      │      │                          │      │台北富邦銀行被│      │
│  │  │      │      │                          │      │  告帳戶客戶存提│      │
│  │  │      │      │                          │      │  紀錄單（外放資│      │
│  │  │      │      │                          │      │  料）          │      │
│  │  │      │      │                          │      │桃園縣政府警察│      │
│  │  │      │      │                          │      │  局桃園分局97年│      │
│  │  │      │      │                          │      │  12月16日桃警分│      │
│  │  │      │      │                          │      │  刑字第09710542│      │
│  │  │      │      │                          │      │  79號函1紙（見 │      │
│  │  │      │      │                          │      │  原審卷第9頁） │      │
├─┼─┼───┼───┼─────────────┼───┼────────┼───┤
│5 │邱│93年11│在桃園│乙○○明知已無償債之資力，│377萬 │證人戊○○警局│289萬 │
│  │淑│月間某│縣桃園│竟意圖為自己不法之所有，承│元    │  陳述（見偵卷第│餘元  │
│  │雲│日    │市火車│前詐欺取財之概括犯意，刻意│      │  11至13頁）    │      │
│  │  │      │站前  │隱瞞上情，因教授瑜珈之機會│      │證人戊○○偵訊│      │
│  │  │      │      │接近學員戊○○後，乃於93年│      │  結證（見偵卷第│      │
│  │  │      │      │11月間某日，在左列桃園火車│      │  66至68頁）    │      │
│  │  │      │      │站前，以不實之其父親遭地下│      │證人戊○○審理│      │
│  │  │      │      │錢莊暴力逼債，其要為父親解│      │  結證（見原審卷│      │
│  │  │      │      │決此事，情況緊急為由，並匡│      │  第81至90頁）  │      │
│  │  │      │      │稱有還款能力、以所營瑜珈收│      │土地及建物謄本│      │
│  │  │      │      │益每月至少10萬元以上還款沒│      │  影本共4紙     │      │
│  │  │      │      │有問題、且其僅向其1人借款 │      │借款證明書1紙 │      │
│  │  │      │      │、其並未向其他人借錢、會開│      │復華銀行貸款資│      │
│  │  │      │      │立本票、提供土地建物之所有│      │  料（含消費金融│      │
│  │  │      │      │權狀正本為擔保云云等不實資│      │  信用借款約據、│      │
│  │  │      │      │力內容，並利用前揭以要求學│      │  本票、授權書）│      │
│  │  │      │      │員保密以刻意對戊○○隱瞞其│      │  及客戶交易明細│      │
│  │  │      │      │資力不佳之手法，要求瑜珈學│      │  、客戶往來明細│      │
│  │  │      │      │員戊○○向銀行信用貸款而供│      │  共11紙        │      │
│  │  │      │      │其借用，戊○○信以為真，以│      │台新國際商業銀│      │
│  │  │      │      │為乙○○之父親確遭地下錢莊│      │  銀行貸款資料（│      │
│  │  │      │      │暴力逼債甚急、乙○○只向其│      │  含信用貸款借據│      │
│  │  │      │      │1人借錢、未向他人借錢、其 │      │  暨約定書、本票│      │
│  │  │      │      │每月瑜珈收入至少10萬元以上│      │  、授權書）、還│      │
│  │  │      │      │確足供還款之情節，而陷於錯│      │  款明細查詢畫面│      │
│  │  │      │      │誤，分別於下列時間，向下列│      │  共16紙        │      │
│  │  │      │      │銀行借貸下列款項：        │      │國泰世華商業銀│      │
│  │  │      │      │於94年3月10日向台新國際 │      │  行貸款資料（含│      │
│  │  │      │      │  商業銀行借款87萬元，嗣於│      │  消費信用貸款申│      │
│  │  │      │      │  翌日（11日）獲撥款87萬元│      │  請書、本票及申│      │
│  │  │      │      │  ；                      │      │  貸資料）、客戶│      │
│  │  │      │      │於94年3月16日向國泰世華 │      │  交易明細、存摺│      │
│  │  │      │      │  商業銀行借款50萬元，嗣於│      │  內頁影本、存款│      │
│  │  │      │      │  翌日（17日）獲撥款50萬元│      │  對帳單共10 紙 │      │
│  │  │      │      │  ；                      │      │中國信託商業銀│      │
│  │  │      │      │於94年3月9日向香港商香港│      │  行貸款資料（含│      │
│  │  │      │      │  上海匯豐銀行股份有限公司│      │  個人信貸借據暨│      │
│  │  │      │      │  借款80萬元，嗣於翌日（9 │      │  約定書）、歷史│      │
│  │  │      │      │  日）獲撥款80萬元；      │      │  交易查詢報表、│      │
│  │  │      │      │於94年3月9日向中國信託商│      │  對帳單共5紙   │      │
│  │  │      │      │  業銀行借款64萬元，於翌日│      │香港商香上海港│      │
│  │  │      │      │  （10日）獲撥款64萬元；  │      │  匯豐銀行股份有│      │
│  │  │      │      │於94年3月9日向復華銀行借│      │  限公司貸款資料│      │
│  │  │      │      │  款96萬元，於翌日（10日）│      │  （含個人信用貸│      │
│  │  │      │      │  獲撥款96萬元；          │      │  款約定書、本票│      │
│  │  │      │      │共計向上開5家銀行貸款377萬│      │  ）、理財專戶對│      │
│  │  │      │      │元後，旋於同年3月間某日， │      │  帳單共46紙    │      │
│  │  │      │      │在左列大地瑜珈教室內，將上│      │支票1紙       │      │
│  │  │      │      │開五家銀行之存摺、印章交予│      │報案三聯單1紙 │      │
│  │  │      │      │被告供其提領使用，乙○○以│      │（至見偵卷第│      │
│  │  │      │      │此方式，向戊○○詐取377萬 │      │18至43、148頁、 │      │
│  │  │      │      │元得逞。嗣被告所開立台北富│      │偵緝卷第33至62頁│      │
│  │  │      │      │邦銀行票號EN0000000號之同 │      │、原審審易卷104 │      │
│  │  │      │      │額支票1紙經提示未獲兌現， │      │至182頁）       │      │
│  │  │      │      │而其亦未依約交付土地、建物│      │證人王羽甄偵訊│      │
│  │  │      │      │（桃園縣八德市○○段840地 │      │  結證（見偵卷第│      │
│  │  │      │      │號、713建號，已遭合作金庫 │      │  94至96頁）    │      │
│  │  │      │      │銀行股份有限公司設定最高限│      │                │      │
│  │  │      │      │額720萬元之抵押權）所有權 │      │                │      │
│  │  │      │      │狀正本，僅交付謄本予戊○○│      │                │      │
│  │  │      │      │。                        │      │                │      │
├─┼─┼───┼───┼─────────────┼───┼────────┼───┤
│6 │陳│94年7 │在桃園│乙○○明知已無償債之資力，│300萬 │證人庚○○警局│300萬 │
│  │美│月間某│市中平│竟意圖為自己不法之所有，承│元    │  陳述（見偵卷第│元    │
│  │菊│日    │路102 │前詐欺取財之概括犯意，刻意│      │  14至15頁）    │      │
│  │  │      │號12樓│隱瞞上情，於左列時間，趁其│      │證人庚○○偵訊│      │
│  │  │      │之1 之│教授瑜珈之機會，以友人重病│      │  結證（見偵第66│      │
│  │  │      │大地瑜│之不實事由，並利用前揭以要│      │  至68頁）      │      │
│  │  │      │珈教室│求學員保密以刻意對庚○○隱│      │證人庚○○審理│      │
│  │  │      │內    │瞞其資力不佳之手法，向陳美│      │  結證（見原審卷│      │
│  │  │      │      │菊借款300萬元，致庚○○陷 │      │  第90至96頁）  │      │
│  │  │      │      │於錯誤，分別向中國信託商業│      │支票1紙（見偵 │      │
│  │  │      │      │銀行、新竹國際商業銀行（現│      │  卷第16頁）本票│      │
│  │  │      │      │為渣打商業銀行）申貸130萬 │      │  1紙（見偵卷第 │      │
│  │  │      │      │、170萬後，而於94年8月15日│      │  16頁）        │      │
│  │  │      │      │匯入乙○○在臺北富邦銀行大│      │匯款單2紙（見 │      │
│  │  │      │      │湳分行帳號000000000000號帳│      │  偵卷第17頁）  │      │
│  │  │      │      │戶內，而詐取300萬元得逞。 │      │中國信託商業銀│      │
│  │  │      │      │                          │      │  行函檢附庚○○│      │
│  │  │      │      │                          │      │  貸款資料（見偵│      │
│  │  │      │      │                          │      │  緝卷第63至66頁│      │
│  │  │      │      │                          │      │  ）            │      │
├─┼─┼───┼───┼─────────────┼───┼────────┼───┤
│7 │陳│95年6 │桃園市│乙○○明知已無償債之資力，│12萬元│證人辛○○警詢│12萬元│
│  │家│月12日│中平路│竟意圖為自己不法之所有，承│      │  陳述（見偵卷第│      │
│  │茹│下午1 │102號 │前詐欺取財之概括犯意，刻意│      │  58至59頁）    │      │
│  │  │時許  │12樓之│隱瞞上情，而於左列時間，在│      │報案三聯單1紙 │      │
│  │  │      │1 之大│左列地點，趁其教授瑜珈之機│      │桃園信用合作社│      │
│  │  │      │地瑜珈│會接近辛○○，即以不實之家│      │  存摺內頁影本1 │      │
│  │  │      │教室內│人生病急需用錢為由，並利用│      │  紙            │      │
│  │  │      │      │前揭以要求學員保密以刻意對│      │本票1紙       │      │
│  │  │      │      │辛○○隱瞞其資力不佳之手法│      │（至見偵卷第│      │
│  │  │      │      │，向瑜珈學員辛○○借款12萬│      │  60至61頁）    │      │
│  │  │      │      │元，致辛○○陷於錯誤，而於│      │                │      │
│  │  │      │      │95年6月13日匯款12萬至余麗 │      │                │      │
│  │  │      │      │卿銀行帳戶，而詐取得逞。  │      │                │      │
└─┴─┴───┴───┴─────────────┴───┴────────┴───┘


司法院資訊處製作；財團法人民間司法改革基金會備份。
